臺灣桃園地方法院刑事判決　　　　　　　94年度重訴字第12號
公　訴　人　臺灣桃園地方法院檢察署檢察官
被　　　告　TAN KEOW .
　　　　　　　　　　男　33歲.
指定辯護人　本院公設辯護人丙○○
上被告因賭博案件，經檢察官提起公訴（93年度偵字第17091 號
），本院判決如下：
    主  文
TAN KEOW YONG 共同運輸第一級毒品，處有期徒刑拾年，並於刑
之執行完畢或赦免後，驅逐出境。扣案之第一級毒品海洛因伍包
（驗餘淨重共壹仟伍佰零貳點伍陸公克），沒收銷燬之。扣案之
第一級毒品海洛因外包裝袋伍只（外包裝淨重共貳佰伍拾伍點肆
玖公克）、米色特製背心壹件、便條紙壹張、NOKIA 牌行動電話
壹具，均沒收。未扣案供犯罪所用之米色透氣膠帶沒收，如全部
或一部不能沒收時，追徵其價額；馬來西亞幣貳仟元沒收，如全
部或一部不能沒收時，以其財產抵償之。
    事  實
一、TAN KEOW YONG 為馬來西亞籍人，明知第一級毒品海洛因，
    係屬毒品危害防制條例第2 條第2 項第1 款所列之第一級毒
    品，非經許可不得運輸入境，並經行政院公告為甲類第4款
    之管制進出口物品，而屬懲治走私條例所規定未經許可不得
    私運來臺之管制進出口物品，竟仍與真實姓名年籍不詳綽號
    「阿KEN 」之馬來西亞籍成年男子間，基於意圖將第一級毒
    品海洛因自馬來西亞走私運輸進入我國之犯意聯絡，先由「
    阿KEN 」於民國93年10月30日上午10許在馬來西亞吉隆坡
    TAN KEOW YONG 下榻之不詳飯店房間內，由「阿KEN 」將5
    包毒品海洛因（以透明塑膠袋包裝，再以米色透氣膠袋綑綁
    黏貼，毛重1727公克）裝入「阿KEN 」所有並縫製有密袋之
    米色特製背心中（前胸藏置3 包、後背藏置2 包），並將該
    藏有海洛因之背心交TAN KEOW YONG 穿上，復交予TAN KEOW
    YONG馬來西亞幣2000元充當TAN KEOW YONG 運輸過程中必要
    費用、NOKI A牌行動電話1 支（內有門號為0000000000號
    SIM 卡1 張）及載有「阿KEN 」書寫之「桃園--中壢區中信
    酒店23樓」等字樣之便條紙1 張，指示TAN KEOW YONG 抵達
    台灣後，前往桃園縣中壢市中信飯店入住2504號房，再撥打
    0000000000號電話聯絡，即會有不詳姓名年籍之人前去拿取
    毒品海洛因，「阿KEN 」並答允取貨的人會順便介紹鋪地磚
    之工作予TAN KEOW YONG ，事成後將再交予TAN KEOW YONG
    馬來西亞幣5000元作為後謝。協議既定，TAN KEOW YONG 旋
    於同日下午3 時15分許穿著上開藏置有海洛因毒品之米色特
    製背心，搭乘自馬來西亞吉隆坡機場起飛之馬來西亞航空公
    司編號MH094 號班次班機，並於同日晚間8 時10分許飛抵我
    國桃園中正國際機場，TAN KEOW YONG 旋於同日8 時31分許
    經查驗通關，運輸第一級毒品海洛因入境。嗣TAN KEOW
    YONG通關後準備進入入境大廳時，因內政部警政署航空警察
    局安全檢查隊員警發現TAN KEOW YONG 背後呈鼓起異狀，遂
    會同財政部臺北關稅局稽查組人員將TAN KEOW YONG 帶至入
    境檢查室第7 號檢查檯，於同日晚間8 時50分許由TAN KEOW
    YONG脫去外衣接受檢查後當場查獲，並於TAN KEOW YONG 所
    著之米色特製背心內扣得第一級毒品海洛因5 包（驗餘淨重
    共1502.56 公克）及外包裝袋5 只（淨重共255.49公克）、
    米色特製背心1 件、便條紙1 張、NOKIA 牌行動電話1 具，
    始偵悉上情。
二、案經內政部警政署航空警察局、財政部臺北關稅局移送臺灣
    桃園地方法院檢察署檢察官偵查起訴。
    理  由
一、訊據被告TAN KEOW YONG 固不否認於上揭時地、以上述方式
    運輸毒品入境之犯罪事實，惟否認所犯係運輸第一級毒品罪
    ，辯稱：伊不知情所運輸者係第一級毒品海洛因，「阿KEN
    」當時告知伊所運輸者係俗稱「K 他命」之第三級毒品
    Ketamine（下簡稱K 他命）且就算被查獲刑責亦不會很重，
    伊以為所運輸之毒品係興奮劑，故認依所知輕於所犯之法理
    ，應以運輸第三級毒品罪論處云云，經查：
  (一)扣案之毒品5 包，業經先後送請內政部警政署刑事警察局、
    法務部調查局以呈色試驗法、核磁共振分析法及氣象層析質
    譜儀分析法鑑驗，均認確屬第一級毒品海洛因無訛，至內政
    部警政署航空警察局安全檢查隊（下稱航警局安檢隊）員警
    於甫查獲被告時，以台灣尖端先進生技醫藥公司製造之編號
    925 號煙毒品簡易快速篩檢試劑初步檢驗結果呈K 他命之反
    應，而依證人甲○○即當時查獲被告之航警局安檢隊警員於
    本院證述：當時初判本案毒品係K 他命係綜合同僚查獲前案
    之經驗、被告由馬來西亞入境及扣案毒品經X 光照射呈藍色
    反應與K 他命相似等原因所致，遂選用台灣尖端先進生技醫
    藥公司生產之編號925 號K 他命專用簡易快速篩檢試劑加以
    檢驗等語（詳本院94年3 月23日審判筆錄），惟該等毒品嗣
    既經以較精密之氣象層析質譜儀分析法先後經內政部警政署
    刑事警察局、法務部調查局鑑驗後確認係第一級毒品海洛因
    ，已足堪認定扣案毒品之成分，而當時初驗時持用之簡易快
    速篩檢包僅供篩檢K 他命毒品所用，業據員警甲○○證述明
    確，是該篩檢包既係為「簡易快速」分辨所設計，自難免有
    其誤差可能性，應以嗣後較精密之檢驗方式所得結果為準，
    故被告TAN KEOW YONG 運輸入境扣案之毒品應屬第一級毒品
    海洛因，應堪認定。
  (二)至被告雖於本院辯稱：伊聽「阿KEN 」說所運毒品係K 他命
    ，係興奮劑，被查獲刑責亦不會很重，伊不知情係毒品海洛
    因云云，經查：證人甲○○於本院證稱：「在海關檢查室時
    ，我們是有問被告是何物，一開始被告不願意說，但他有說
    是白粉；在甫查獲被告而尚未以試劑來檢測扣案毒品時，被
    告並無提及扣案物品為何；當時被告是在我們用試劑初步檢
    驗扣案物品為三級毒品，並告知被告扣案毒品是三級毒品後
    ，才開始製作警詢筆錄；被告並沒有事先告知我們扣案物是
    K 他命，僅稱是白粉。」等語明確（詳本院94年3 月23日審
    判筆錄第4 至7 頁），而證人乙○○亦即當時負責製作警詢
    筆錄之航警局安檢隊警員亦證述「被告對於扣案的物品並無
    明白表示過為何是何物，被告是跟我說知道是毒品，但不知
    道是何種類的毒品。」等語（詳本院94年3 月23日審判筆錄
    第9 頁）。是由證人甲○○、乙○○所證述，被告甫遭查獲
    而未經員警告知初檢結果為K 他命前，並未明白告知警員查
    獲毒品為第三級毒品K 他命，僅告知警員其知悉扣案物係毒
    品，並以「白粉」稱之；而依台灣地區毒品交易之習慣，通
    常將第一級毒品海洛因俗稱為「白粉」、「細仔」、「四號
    」等，此有內政部警政署刑事警察局鑑識科化學組海洛因相
    關說明資料及內政部警政署刑事警察局、行政院衛生署管制
    藥品管理局宣導網頁上登載之「國內常見濫用藥毒物簡介」
    、「藥物濫用者常用之術語」等網頁影本在卷可稽；且毒品
    K 他命一般用作於人或畜之麻醉劑，具肌肉鬆弛之作用，吸
    食後產生幻覺效果，將長時間影響身體協調及判斷力，並產
    生噁心、嘔吐、視覺模糊、暫發性失憶及平衡感消失等等情
    形，此有內政部警政署刑事警察局鑑識科化學組之「愷他命
    （K 他命）相關說明資料」一紙在卷可憑，與被告辯稱本件
    毒品屬「興奮劑」之作用、毒性相去甚遠。是由上述可知：
    若被告TAN KEOW YONG 當時確實認為其所運輸之毒品係K 他
    命，其於對該毒品初步檢驗前，從未告知員警係K 他命，卻
    供稱確知係毒品，然稱為「白粉」，實屬可疑；且供稱本件
    毒品為興奮劑，亦與K 他命之毒性、作用迥異，亦不可採；
    而其供述係「白粉」之毒品，經確認檢驗後，驗出海洛因成
    分一節，對照海洛因之俗稱確實係「白粉」，兩者亦相符；
    足堪認定被告辯稱其以為本件運輸之毒品係興奮劑、K 他命
    一節，無非臨訟卸責之詞，並非可採，而其對其所運輸者確
    係第一級毒品海洛因確有認識，應堪認定。
  (三)此外，被告犯行復有被告之馬來西亞
    入境查詢資料1 份、便條紙1 張、現場查獲照片共12張、財
    政部關稅局扣押貨物收據、內政部警政署航空警察局函、內
    政部警政署刑事警察局鑑定書、法務部調查局鑑定通知書等
    在卷可稽。是以，被告前揭任意性之自白，核與事實相符，
    洵堪採信。故本案事證明確，被告所涉犯行洵堪認定，應予
    依法論科。
二、按海洛因係毒品危害防制條例第2 條第2 項第1 款規定之第
    一級毒品，且係行政院依懲治走私條例公告之「管制物品項
    目及其數額」甲項第四款所列之管制進出口物品。被告自馬
    來西亞私運管制進口之第一級毒品海洛因入台，係違反毒品
    危害防制條例第4 條第1 項之運輸第一級毒品罪及懲治走私
    條例第2 條第1 項之私運管制物品進口罪；被告與綽號「阿
    KEN 」之不詳姓名年籍馬來西亞籍成年男子間，就上揭犯行
    有犯意聯絡及行為分擔，應依刑法第28條規定論以共同正犯
    ；另其運輸前後非法持有第一級毒品海洛因之低度行為，為
    運輸之高度行為所吸收，不另論罪；其一行為同時觸犯上述
    二罪名，為想像競合犯，應從一重之運輸第一級毒品罪處斷
    。爰審酌被告犯罪之動機係為賺取些許酬金，竟將潛存危害
    我國國人身體健康、社會治安甚鉅之重達1 千5 百餘克之海
    洛因運輸來臺，其所輸入之毒品數量龐大，情節非輕，兼衡
    被告為馬來西亞籍人、智識程度、犯罪後坦承部分犯行等一
    切情狀，及審酌被告犯後配合警方追查於台灣接應其運輸之
    毒品之人士，雖未因此緝獲共犯，然顯見被告犯後確有悔意
    ，態度良好，而其並無前科，因係一時迫於經濟窘迫而致罹
    重典，犯罪情狀可堪憫恕，本院認即使對其課以法定最輕刑
    仍嫌過重，爰依刑法第59條之規定，酌減其刑，爰予判處如
    主文所示之刑，以昭炯戒。又被告為馬來西亞籍人民，於入
    境本國時犯運輸毒品重罪，爰依刑法第95條之規定，諭知於
    刑之執行完畢或赦免後，驅逐出境。
三、扣案第一級毒品海洛因5 包（驗餘淨重共1502.56 公克，純
    度百分之82.98）， 屬查獲之毒品，應依毒品危害防制條例
    第18條第1 項前段之規定，宣告沒收銷燬之。扣案之第一級
    毒品海洛因外包裝袋5 只（淨重共255.49公克）係用於包裹
    毒品，防止毒品漏逸、潮濕，以便於攜帶運輸，為供運輸毒
    品所用之物，雖均因包裝上開第一級毒品而與之密切接觸，
    然既經鑑定機關就之與毒品分別鑑定析其重量，有前開法務
    部調查局鑑定通知書可憑，足證與毒品並無不可析離之關係
    ，當應依同條例第19條第1 項之規定予以宣告沒收。扣案米
    色特製背心1 件、便條紙1 張（詳偵卷第10頁）、NOKIA 牌
    行動電話1 具（不含其內SIM 卡），均為被告私藏夾帶海洛
    因運輸入境及供共犯彼此聯絡所用之物品，均為共犯「阿
    KEN 」交予被告供運輸毒品使用之物，業據被告供明在卷，
    可認係共犯「阿KEN 」所有之物，應依同條例第19條第1 項
    規定宣告沒收；且按行動電話門號SIM 卡，係使用者向電信
    業者申請租用而僅取得其使用權，並非申請使用者所有，門
    號卡亦不得宣告沒收，此有最高法院92年度台上字第6836號
    判決意旨可資參照，是上述行動電話內含之SIM 卡依法爰不
    予宣告沒收。未扣案之馬來西亞幣2 千元，係被告所有供犯
    罪所用之物，亦應依同條例第19條第1 項規定，諭知沒收，
    如全部或一部不能沒收時，以其財產抵償之；未扣案之米色
    透氣膠帶，屬被告運輸毒品犯罪所用之物，爰均依同條例第
    19條第1 項規定，諭知沒收，如全部或一部不能沒收時，追
    徵其價額。至未扣案之「馬來西亞航空公司編號MH094 號班
    機吉隆坡飛臺北」之機票1 張，因已經使用而失其價值，且
    機票本身非屬運輸毒品犯罪所用之物，自毋庸依毒品危害防
    制條例第19條第1 項規定，宣告沒收或如全部或一部不能沒
    收時，追徵其價額（詳最高法院93年度臺上字第4859號判決
    意旨）；另被告因本件犯罪所得收取之酬勞馬來西亞幣5千
    元，因尚未經被告實際取得，自無庸對之宣告沒收，併予敘
    明。
據上論斷，應依刑事訴訟法第299 條第1 項前段，毒品危害防制
條例第4 條第1 項、第18條第1 項前段、第19條第1 項，懲治走
私條例第2 條第1 項、第11條，刑法第11條前段、第28條、第55
條、第59條、第95條，判決如主文。
本案經檢察官蔡孟利到庭執行職務。
中　　華　　民　　國　　94　　年　　4 　　月　　13　　日
                              臺灣桃園地方法院刑事第一庭
                                  審判長法  官  曾淑華
                                        法  官  朱美璘
                                        法  官  楊晴翔
以上正本證明與原本無異。
如不服本判決，應於判決送達後十日內向本院提出上訴狀（應附
繕本），上訴於臺灣高等法院。
                                        書記官  劉晨輝
中　　華　　民　　國　　94　　年　　4 　　月　　15　　日
附論罪科刑之法條：
毒品危害防制條例第四條第一項
製造、運輸、販賣第一級毒品者，處死刑或無期徒刑；處無期徒
刑者，得併科新台幣一千萬元以下罰金。
